【裁判字號】    90,訴,389
【裁判日期】    900523
【裁判案由】    偽造文書等
【裁判全文】
臺灣臺南地方法院刑事判決                            九十年度訴字第三八九號
    公  訴  人  臺灣台南地方法院檢察署檢察官
    被      告  甲○○
右列被告因偽造文書等案件，經檢察官提起公訴（九十年度偵緝字第一○一號），本
院判決如左：
    主  文
甲○○連續行使偽造私文書，足以生損害於他人，處有期徒刑捌月。
如附表所示偽造乙○○之署押均沒收。
    事  實
一、甲○○基於意圖為自己不法所有之概括犯意，於民國（下同）八十七年六月七日
    ，在台中市○○路六五之一號大總督ＫＴＶ休閒娛樂廣場內，徒手竊取呂淑敏所
    有之國民身分證及美商美國商業銀行國家信託儲蓄股份有限公司（下簡稱美國銀
    行）之信用卡各一枚，得手後持上開身分證向地下錢莊綽號「連吉」之真實姓名
    年籍不詳成年男子質押借款（未構成詐欺）；嗣又承上開犯意，於八十七年六月
    二十一日下午二時許，利用至台中市○區○○街七十二號乙○○住處聽取保險簡
    介之機會，徒手竊取乙○○所有之美國銀行信用卡二張（卡號分別為00000
    00000000000號、0000000000000000號），得手後
    復基於意圖為自己不法所有及行使偽造文書之概括犯意，於同日假冒為真實持卡
    人並持上開乙○○之信用卡，連續五次至「愛之船商務旅館股份有限公司」、「
    金來旺珠寶銀樓」等特約商店以該信用卡刷卡購物消費（消費金額各如附表所示
    ，金額總計新台幣（下同）七萬七千八百元），甲○○並在簽帳單上連續偽造乙
    ○○之署押而偽造乙○○名義之私文書（即簽帳單），且交付上開簽帳單予各該
    商店負責人員，據以行使，並致使各該特約商店負責人員陷於錯誤，而提供相當
    服務或如數交付同額商品，均足生損害於乙○○、美國銀行及各特約商店。待呂
    淑敏經綽號「連吉」者告知甲○○持其身分證質押借款情事及乙○○向警局申報
    信用卡失竊，經「金來旺珠寶銀樓」提供翻攝自錄影帶之照片，顯示係甲○○前
    來持卡消費，而得悉上情（至甲○○所持有之前開信用卡均已丟棄）。
二、案經嘉義市警察局移送及美國銀行松山分公司訴請台灣台中地方法院檢察署呈請
    台灣高等法院檢察署核轉台灣台南地方法院檢察署檢察官偵查起訴。
    理  由
一、右揭事實，業據被告甲○○於警訊、檢察官偵訊及本院審理時均坦認不諱，核與
    被害人呂淑敏、告訴人美國銀行松山分公司代理人施文彬於警訊及偵查時之指述
    情節相符，並有呂淑敏出具之被害報告單、乙○○出具之報案證明書、金來旺珠
    寶銀樓提供翻攝自錄影帶之照片影本二張、美國銀行歷史帳單單筆查詢單五份等
    文件附卷可證，足見被告自白確與事實相符，準此，本件事證明確，被告犯行堪
    以認定，應依法論科。
二、按被告甲○○意圖為自己不法之所有，於八十七年六月七日在公眾得出入之場所
    內徒手竊取呂淑敏之身分證及信用卡各一枚，得手後將部份贓物供己質押借款使
    用，是核其此部分所為係犯刑法第三百二十條第一項之普通竊盜罪；又被告另於
    八十七年六月二十一日下午二時許，利用至乙○○住處聽取保險簡介之機會，徒
    手竊取乙○○之信用卡二枚，則其此部分所為，亦係犯刑法第三百二十條第一項
    之普通竊盜罪；又被告持乙○○已於背面簽名之信用卡持以在附表所示之信用卡
    簽帳單上偽造乙○○之署押，而偽造簽帳單之私文書，並交付上開簽帳單予各該
    特約商店，致使各該特約商店負責人陷於錯誤而提供等值服務（愛之船商務旅館
    部分）及如數交付商品（金來旺珠寶銀樓部分），則核其此部分所為，係犯刑法
    第二百十六條、二百十條之行使偽造私文書罪、同法第三百三十九條第一項之詐
    欺取財罪及同法第三百三十九條第二項之詐欺得利罪（公訴人漏引第三百三十九
    條第二項之起訴法條），至被告先後五次偽造乙○○之署押於各該簽帳單上，均
    係偽造各該私文書之部分行為，其偽造私文書之低度行為復為持以行使之高度行
    為所吸收，均不另論罪。而被告先後二次竊盜犯行、及先後五次行使偽造私文書
    、詐欺取財等犯行，時間均屬緊接，所犯各係構成要件相同之罪名，顯各係基於
    概括犯意為之，應各依連續犯論以一罪，並加重其刑，又其所犯上開竊盜、行使
    偽造私文書、詐欺得利、詐欺取財等罪間，有方法、結果之牽連關係，應從一重
    之行使偽造私文書罪處斷。爰審酌被告於檢察官偵訊時傳、拘無著，經通緝後到
    案後，又陳稱伊甫剖腹生產，身體不適，經檢察官諭知責付其夫吳敏政，惟嗣後
    依被告陳報住所傳訊後，又拒不到庭，經檢察官再度通緝後始行到案，且被告明
    知自己無清償能力，但因缺錢花用，竟竊取他人身分證件及信用卡等物，再據以
    持卡消費，併其犯罪手段、對被害人所生損害、所得利益、犯罪後迄未與告訴人
    達成和解或賠償等一切情狀，量處如主文所示之刑，以資懲儆。至附表所示偽造
    乙○○之署押，依刑法第二百十九條規定，不問屬於犯人與否，均應予沒收。
三、另台灣台南地方法院檢察署函請併案審理部分（即九十年度偵字第二八三○號）
    ，係以被告又意圖為自己不法之所有，於九十年二月十日凌晨一時許，利用暫居
    於雲林縣水林鄉○○村○○○路七九一之號黃保綸住處之機會，竊取被害人黃保
    綸之身分證、健保卡各一枚、被害人吳丹花身分證一枚及被害人黃秋蟬駕照一枚
    等物；嗣又意圖為自己不法之所有，於九十年二月十一日十五時許，在嘉義縣太
    保市嘉太工業區郵局前，向被害人林美玲詐稱其因車禍需理賠對方二十五萬元，
    要求林美玲將提款卡、密碼等物借其使用，被告詐得提款卡及密碼等物後，即自
    林美玲帳戶內提領七萬一千元，隨即花用一空，因認被告連續涉有刑法第三百二
    十條第一項、第三百三十九條第一項之罪嫌等情，訊據被告則矢口否認上揭犯行
    ，辯稱：伊於八十九年底因竊盜、強盜等案遭警方通緝，友人即黃保綸之女兒黃
    淑媚便拿其父母之身分證、駕照等物要幫助伊逃避警方盤查，故並非伊所竊取，
    又伊係向友人林美玲表明因其出事而需向她借用七萬一千元，由林美玲帶伊前往
    郵局提款機提錢的，提款卡也在提領現款後由林美玲取回，只是因為嗣後雙方交
    惡，而且伊遲未清償這筆借款，以致於遭林美玲提出告訴等語，則由是觀之，姑
    不論被告前揭否認犯行之供述能否採信，然觀諸被告係因嗣後被通緝為逃避警方
    追索，而另為前揭行為，加以被告前揭併辦部分之犯罪時間均在九十年二月以後
    ，與本案前開犯罪時間相距達二年八月以上，難認其於本件犯罪時即係基於概括
    犯意而有意為前揭併辦犯行，自應退回原併辦單位另行處理。
據上論斷，應依刑事訴訟法第二百九十九條第一項前段、刑法第五十六條、第二百十
六條、第二百十條、第三百二十條第一項、第三百三十九條第一項、第二項、第五十
五條、第二百十九條，罰金罰鍰提高標準條例第一條前段，判決如主文。
中      華      民      國    九十      年      五      月    二十三    日
                                  臺灣臺南地方法院刑事第五庭
                                          法  官  林彥君
右正本證明與原本無異。
如不服本判決，應於判決送達後十日內，向本院提出上訴狀。
                                          書記官  黃傳鈞
中      華      民      國    九十      年      五      月    二十三    日
附錄本案論罪科刑法條全文：
刑法第二百一十條：
  偽造、變造私文書，足以生損害於公眾或他人者，處五年以下有期徒刑。
刑法第二百一十六條：
  行使第二百十條至第二百十五條之文書者，依偽造、變造文書或登載不實事項或使
  登載不實事項之規定處斷。
刑法第三百二十條第一項：
  意圖為自己或第三人不法之所有，而竊取他人之動產者，為竊盜罪，處五年以下有
  期徒刑、拘役或五百元以下罰金。
刑法第三百三十九條第一、二項：
  意圖為自己或第三人不法之所有，以詐術使人將本人或第三人之物交付者，處五年
  以下有期徒刑、拘役或科或併科一千元以下罰金。
  以前項方法得財產上不法之利益或使第三人得之者，亦同。
【附表】
┌──┬────┬────────────┬─────┬─────────
│編號│消費日期│    特約商店名稱        │簽帳金額  │偽造乙○○署押數目
│    │        │                        │（新台幣）│
├──┼────┼────────────┼─────┼─────────
│１  │87.06.21│愛之船商務旅館（股）公司│1800元    │ 一枚
├──┼────┼────────────┼─────┼─────────
│２  │87.06.21│金來旺珠寶銀樓          │10000元   │ 一枚
├──┼────┼────────────┼─────┼─────────
│３  │87.06.21│金來旺珠寶銀樓          │30000元   │ 一枚
│    │    （以上係被告持卡號0000000000000000號之信用卡所為消費）
├──┼────┬────────────┬─────┬─────────
│４  │87.06.21│金來旺珠寶銀樓          │31000元   │ 一枚
├──┼────┼────────────┼─────┼─────────
│５  │87.06.21│金來旺珠寶銀樓          │5000元    │ 一枚
│    │    （以上係被告持卡號0000000000000000號之信用卡所為消費）
└──┴─────────────────────────────────


司法院資訊處製作；財團法人民間司法改革基金會備份。
